【裁判字號】    92,訴,674
【裁判日期】    920717
【裁判案由】    偽造貨幣
【裁判全文】
臺灣桃園地方法院刑事判決                          九十二年度訴字第六七四號
    公  訴  人  臺灣桃園地方法院檢察署檢察官
    被      告  甲○○
    指定辯護人  本院公設辯護人  乙○○
右列被告因偽造貨幣案件，經檢察官提起公訴（九十二年度偵字第四四一四號）本院
判決如左：
    主  文
甲○○共同行使偽造之通用紙幣，處有期徒刑參年。
扣案之偽造面額新台幣壹仟元紙幣（號碼ＥＬ一六六一一八ＹＤ）貳張，均沒收。
    事  實
一、甲○○於民國九十二年二月二十五日晚間，在桃園縣中壢市龍岡陸軍士官學校附
    近，自綽號「阿仁」之不詳姓名成年男子處，收受面額一千元偽造新台幣鈔票二
    張。嗣基於共同行使偽造通用紙幣之犯意，於九十二年二月二十六日零時許，在
    中壢市○○○路與中北路口，搭乘李繼煌駕駛之ＮＺ─三五五號計程車至中壢市
    ○○○路與民權路口，下車時即持上開面額一千元之偽造通用紙幣給付車資一百
    五十元後，找得真鈔八百五十元。嗣於同日零時四十分許，甲○○適又搭乘李繼
    煌駕駛之上開計程車，李繼煌即報警當場查獲，扣得面額一千元之偽造紙幣（號
    碼ＥＬ一六六一一八ＹＤ）二張。
二、案經桃園縣政府警察局中壢分局報請台灣桃園地方法院檢察署檢察官偵查起訴。
        理由
一、訊據被告甲○○矢口否認有行使偽造之通用紙幣之犯意，辯稱：搜到的二張千元
    假鈔是我朋友「阿仁」付我的房租，其中二千元就是查獲的假鈔二千元，我不知
    道那是假鈔云云，經查右揭事實，有被告在警詢供稱：「我的朋友「阿仁」叫我
    幫他換假鈔。」「在桃園縣中壢市龍岡陸軍士官學校附近，交給我假鈔二千元，
    真鈔五百元一張，教我搭計程車換真鈔，如果被識破，可以使用真鈔支付車資，
    以便脫身。」核與被告於偵查中自白行使偽鈔被查獲及所供「錢是朋友給我的，
    共二千五百元。」等語相符，又經證人李繼煌證述屬實，並有上開扣案之偽造紙
    幣可資為證。此外，扣案之鈔票二張經送中央銀行鑑定確為偽鈔，以彩色噴墨方
    式仿印，無隱藏字及凹版印紋凸起效果，紙質與真鈔不同，此有中央銀行發行局
    九十二年三月二十八日台央發字第○九二○○二一八六三號函在卷可稽，被告犯
    行足堪認定。查被告起先自白犯罪，在本院審理又翻異前供，否認知道那是偽鈔
    ，惟查扣案之偽鈔其號碼均為ＥＬ一六六一一八ＹＤ，顯係偽鈔，被告既持之在
    手，對扣案之偽鈔係以彩色噴墨方式仿印，無隱藏字及凹版印紋凸起效果，紙質
    與真鈔不同，且號碼相同之情事，當可輕易查覺，不可能不知所持係偽鈔。況被
    告自承於查獲時除偽鈔二千元外，尚有四、五百元，苟欲支付李繼煌一百五十元
    之車資，根本無庸使用千元大鈔，顯見被告欲以偽鈔藉小額消費更換真鈔之自白
    ，方屬實情。其事後所辯，無非飾卸之詞，不足採信。
二、核被告所為，係犯刑法第一百九十六條第一項行使偽造之通用紙幣罪，其僅使用
    一張，另所蒐集之一張偽鈔，雖未經使用，惟其意圖供行使之用而收集偽造通用
    紙幣罪之低度行為為行使偽造之通用紙幣罪之高度行為所吸收，不另論罪。而其
    行使偽造紙幣，本即含有詐欺之性質，亦不另論以詐欺罪。又被告就本件犯行，
    與綽號「阿仁」之不詳姓名成年男子，有共同犯意之聯絡與行為之分擔，均為共
    同正犯。爰審酌被告犯罪動機、目的、手段、所生之危害及犯後之態度等一切情
    狀，量處如主文所示之刑，以示懲儆。扣案偽鈔二紙，應依刑法第二百條宣告沒
    收。
據上論斷，應依刑事訴訟法第二百九十九條第一項前段，刑法第二十八條、第一百九
十六條第一項、第二百條、罰金罰鍰提高標準條例第一條前段，判決如主文。
本案經檢察官胡樹德到庭執行職務。
中        華        民        國    九十二    年    七      月  十七    日
                                    臺灣桃園地方法院刑事第二庭
                                        法  官  沈 士 亮
右正本證明與原本無異。
如不服本判決，應於判決送達後十日內向本院提出上訴狀( 應附繕本 )，上訴於
臺灣高等法院。
                                        書記官  邱 志 堅
中        華        民        國    九十二    年    七      月  二十一  日
附錄本案論罪科刑法條全文：
中華民國刑法第一百九十六條
 (行使收集或交付偽造變造通貨、幣券罪)
行使偽造、變造之通用貨幣、紙幣、銀行券，或意圖供行使之用而收集或
交付於人者，處三年以上十年以下有期徒刑，得併科五千元以下罰金。
收受後方知為偽造、變造之通用貨幣、紙幣、銀行券而仍行使，或意圖供
行使之用而交付於人者，處五百元以下罰金。
第一項之未遂犯罰之。
中華民國刑法第二百條
 (沒收物之特例)
偽造、變造之通用貨幣、紙幣、銀行券，減損分量之通用貨幣及前條之器
械原料，不問屬於犯人與否，沒收之。


司法院資訊處製作；財團法人民間司法改革基金會備份。
